【裁判字號】    96,重訴,360
【裁判日期】    970331
【裁判案由】    債務人異議之訴
【裁判全文】
臺灣桃園地方法院民事判決             96年度重訴字第360號
原      告  環宇建設股份有限公司
兼 上一 人
法定代理人  丁○○
            丙○○
法定代理人  己○○
            辛○○
原      告  乙○○
共      同
訴訟代理人  簡良夙律師
被      告  戊○○
訴訟代理人  陳祖德律師
複 代理 人  庚○○
上列當事人間債務人異議之訴等事件，於97年3 月17日辯論終結
，本院判決如下：
    主  文
確認如附表所示抵押權所擔保之債權不存在。
被告應將上項抵押權登記塗銷。
本院中華民國九十五年度執字第四三八０七號拍賣抵押物事件對
原告環宇建設股份有限公司、丁○○、丙○○之執行程序應予撤
銷。
訴訟費用由被告負擔。
    事實及理由
甲、程序方面：
一、原告環宇建設股份有限公司（下稱環宇公司）已經為經濟部
    以96年3 月9 日經授中字第0963474737號廢止登記在案，有
    本院依職權查得公司登記資料查詢1 份在卷可憑，此情亦為
    原告環宇公司所自承。按「公司經中央主管機關撤銷或廢止
    登記者，準用前三條之規定。」、「解散之公司應行清算」
    「在清算範圍內，視為尚未解散」、「公司之清算，以全體
    董事為清算人；但本法或章程另有規定或股東會另選清算人
    者，不在此限。」，公司法第26條之1 、第24條、第25條、
    第322 條第1 項分別定有明文。準此，原告環宇公司既經廢
    止登記，依法應行解散清算，並以清算人為公司代表人（法
    定代理人）。經查：原告環宇公司並未向法院聲報清算人，
    其公司章程亦無另定清算人、又未另行選任清算人，此情已
    據原告環宇公司陳明在卷。原告環宇公司關於其代表人部分
    ，即應以該公司全體董事為其清算人，其法定代理資格方屬
    適法且無欠缺。原告於96年9 月28日提起本件，就環宇公司
    部分僅列丁○○一人為法定代理人，尚有未洽；嗣於96年12
    月17日辯論期日以言詞補正以全體董事為環宇公司之法定代
    理人，即除原列丁○○（兼原告）外，補充丙○○（兼原告
    ）、己○○、辛○○共同列為原告環宇公司之法定代理人，
    核與目前公司變更登記查詢所列全體董事相符，於法尚無不
    合，應予准許。
二、又「訴狀送達後，原告不得將原訴變更或追加他訴。但有下
    列各款情形之一者，不在此限：被告同意者。」、「不變更
    訴訟標的，而補充或更正事實上或法律上之陳述者，非為訴
    之變更或追加。」，民事訴訟法第255 條第1 項第1 款、第
    256 條分別定有明文。按原告於起訴時，訴之聲明僅為：「
    台灣桃園地方法院95年度執字第43807 號執行程序（以下稱
    系爭執行事件）應予撤銷」、「確認如（起訴狀）附表所示
    抵押債權不存在」二項。嗣於96年11月26日言詞辯論期日具
    狀追加如主文第二項「被告應塗銷如附表之抵押權登記」之
    請求，並就起訴狀附表屢次為文字詳細標明（見本院卷第33
    、84頁）使如本判決附表之文字，關於附表文字修正部分僅
    為補充或更正事實上之陳述，關於追加部分，則為被告於言
    詞辯論時當庭表示同意（見本院卷第30、33頁）。另訴之聲
    明並未區別各該請求權人即原告各為何人，其中如主文第二
    項部分補充原告即附表所示不動產所有權人環宇公司、丙○○、丁○○，請求權之依據為民法第767 條中段；如主文第
    三項系爭執行事件債務人僅不動產所有權人環宇公司、丙○○、丁○○，亦補充更正原告為上揭三人（見本院卷第 116
    、117 頁），此亦為補充法律上之陳述而已而無訴訟標的之
    變更。與上揭規定核屬相合，均應准許。
乙、實體方面：
壹、原告主張：
一、原告環宇公司與乙○○並無積欠被告任何債務，豈料被告竟
    執抵押權設定契約書、他項權利證明書、債權讓與確定證明
    書等件向鈞院聲請拍賣抵押物裁定，就原告環宇公司、丙○○、丁○○所有如附表所示之不動產聲請強制執行，於法已
    有未合；又被告提出借款證、債權讓與確定證明書，謂其對
    原告環宇公司與乙○○有債權存在係讓與自訴外人吳寀媞（
    本院按原名為甲○○，以下均以吳寀媞稱之），抵押權亦隨
    同為讓與登記；縱然原告乙○○曾簽立借款證及環宇公司曾
    設定抵押權登記與吳寀媞，但於如如附表所示抵押權存續期
    間即86年5 月6 日至86年11月6 日，環宇公司與乙○○並無
    自訴外人吳寀媞收受借款新台幣（下同）750 萬元，且從吳
    寀媞及其配偶莊仁灝到庭證述彼此互相矛盾，無從證明吳寀
    媞或莊仁灝或其等證述第三人莊仁立曾經交付或轉交借款與
    原告環宇公司與乙○○。
二、稱消費借貸者，謂當事人一方移轉金錢或其他代替物之所有
    權於他方，而約定他方以種類、品質、數量相同之物返還之
    契約。民法第474 條第1 項定有明文，又我國民法規定之消
    費借貸，通說認係要物契約，於當事人合意外，更須交付金
    錢或其他代替物，以移轉其所有權於他人，始能成立（見該
    法條之修法理由第一項前段）。又當事人主張有利於己之事
    實者，就其事實有舉證之責任民事訴訟法第277 條前段定有
    明文。又確認法律關係不存在之訴，如被告主張其法律關係
    存在時，應由被告負舉證責任。是原告既請求確認被告與原
    告等人間之抵押債權不存在，而被告則主張確有抵押債權存
    在，依前揭說明，自應由被告對本件抵押權所擔保之債權存
    在一事，負舉證責任。被告上開主張讓與自訴外人吳寀媞對
    原告環宇公司、乙○○之借款債權750 萬元，既無從證明，
    原告等人分別為如附表所示不動產所有權人、抵押權登記之
    債務人，自有訴請確認該債權不存在之利益。而如附表所示
    抵押權存續期間內，原告並無積欠吳寀媞任何債務，且抵押
    權存續期間已屆滿，而擔保存續期間內可能發生之債權，已
    確定未發生，依抵押權之從屬性，自應塗銷抵押權登記，被
    告為抵押權登記之權利人迄今尚未塗銷，應屬侵害原告環宇
    公司、丙○○、丁○○所有權之完整性，亦得依民法第767
    條中段規定所有權妨害除去請求權，請求被告塗銷該登記；
    另被告已經持以鈞院准許拍賣抵押物裁定聲請強制執行中，
    依強制執行法第14條第2 項之規定，原告環宇公司、丙○○
    、丁○○為系爭執行事件之債務人亦得據此為異議之訴，請
    求撤銷執行程序。
三、綜上，依上揭各該法律關係提起本件，並聲明：如主文所示
    。
貳、被告則以：
一、原告環宇公司、連帶保證人乙○○於86年5 月14日向訴外人
    吳寀媞借款750 萬元，並以如表所示不動產設定予吳寀媞，
    並約定於86年8 月10日前清償，惟原告屆期並未清償，嗣吳
    寀媞於94年7 月7 日將上揭債權及抵押權讓與被告，並於同
    年12月22日依法登記在案。另原告環宇公司將土地應有部分
    移轉登記予訴外人謝月娥，再由其將該應有部分移轉登記予
    原告丁○○、丙○○二人，此有抵押權設定契約、他項權利
    證明書、借款證、債權讓與確定證明書、土地他項權利移轉
    變更契約書、他項權利證明書可稽。
二、試觀借款證載明：「…其抵押權設定債權額為新台幣玖佰萬
    元，實收借款金額為柒佰伍拾萬元正，其餘抵押權登記債權
    為擔保本人債務遲延利息及違約金，其他訴訟費用。前項借
    款金額限於民國86年8 月10日以前清償，逾期不履行清償，
    依法接受強制執行…」等文字即可證明原告環宇公司、乙○○確有向吳寀媞借到750 萬元，即借貸契約雙方業已於86年
    5 月6 日達成合意。再者Ａ：乙○○為何在借款證上記載「
    …『實收』借款金額為750 萬元」？Ｂ：若未收到借款，何
    以書寫實收金額，且『數字』如此確實。乙○○有無從莊仁
    立、莊仁灝處取得750 萬元，並於第一次給付三個月45萬元
    之支票作為利息？Ｃ：鈞院民事執行處於88年間就系爭抵押
    權設定之土地實施強制執行時，乙○○何以迄未提及伊並未
    借到750 萬元借款之事實（本院按此係指債權人吳寀媞曾對
    債務人環宇公司向本院聲請就如附表所示之不動產聲請抵押
    物准予拍賣【本院87年度拍字第2372號民事裁定】，吳寀媞
    取得執行名義後聲請強制執行【本院86年度執字第161 號拍
    賣抵押物強制執行事件】，最終並無結果）。Ｄ：當被告向
    吳寀媞買上開不良債權後，何以原告乙○○竟對訴外人蔡永
    茂（萬盛律師事務所助理）表示願以500 萬元買回上開債權
    ？易言之，倘若伊未借貸金錢何庸表示願出資買回，違反常
    情！以上可通知原告乙○○本人到庭，以明事實真相。
三、債權人吳寀媞將該項債權讓與被告，由被告繼受該債權後，
    並向楊梅地政事務所辦理抵押權權利移轉變更登記在案。嗣
    被告向台灣桃園地方法院聲請裁定拍賣抵押物並經送達後，
    原告丁○○、丙○○業於95年5 月30日確定，原告環宇公司
    提出抗告，復經鈞院駁回抗告在案，此有鈞院裁定及確定證
    明書可稽。基此原告狀稱並無積欠被告債務等語，實不足取
    。從而原告提起債務人異議之訴、確認債權不存在、塗銷抵
    押權登記，顯無理由。並聲明：原告之訴駁回。
參、本院之判斷：
一、下列事項為兩造所不爭執，並有下述證據可資證明，堪認為
    真實：
１、如附表所示不動產於86年5 月8 日設定抵押權登記，所有權
    人亦為義務人（兼債務人）是原告環宇公司、連帶債務人為
    原告乙○○，權利人兼債權人為吳寀媞，設定抵押權土地權
    利範圍總和如附表所示。有土地登記申請書、抵押權設定契
    約書等件附於他卷可憑（見本院95年度重訴字第203 號第71
    至76頁）。
２、上開土地所有權應有部分以買賣為原因輾轉，部分移轉與原
    告丁○○、丙○○，應有部分詳如附表所示，亦有土地登記
    第二類謄本1份可稽（見本院卷95至97頁）。
３、上開抵押權及所擔保之債權於94年7 月7 日由吳寀媞讓與被
    告，抵押權以讓與為登記原因登記完畢，詳如附表所示，亦
    有上開謄本可憑，另有被告提出債權讓與確定證明書影本 1
    紙附卷足按（見本院卷46頁）。
４、原告乙○○曾簽立借款證1 紙，表明實收750 萬元，有借款
    證影本1 紙在卷足憑（見本院卷45頁），借款證形式為真正
    ，據原告自承在卷（見本院卷31頁）。若此原告乙○○應有
    借款之真意。
５、系爭執行事件至本院本件言詞辯論終結時尚未終結，日前定
    於97年2 月13日公告3 個月特別拍賣程序中，復經當事人之
    聲請定於同年4 月9 日進行第4 次拍賣（特別拍賣程序中之
    減價拍賣）。此為本院職權上所知，兩造亦均陳明執行程序
    尚未完全終結。
二、兩造爭執部分亦為唯一之爭點厥為：原告環宇公司、乙○○
    是否有向債權人（債權讓與人）吳寀媞取得借款（見本院卷
    31 頁） 。
三、按確認之訴非原告有即受確認判決之法律上利益者，不得提
    起。所謂即受確認判決之法律上利益，係指法律關係之存否
    不明確，原告主觀上認其在法律上之地位有不安之狀態存在
    ，且此種不安之狀態，能以確認判決將之除去者而言。最高
    法院著有52年台上字第1240號判例要旨可資參照。本件原告
    目前分別為如表所示不動產之所有權人或抵押權登記之債務
    人，而該不動產現由被告持本院拍賣抵押物准予拍賣之裁定
    為執行名義聲請強制執行中，而被告得據以強制執行者，無
    非係以該抵押權所擔保之債權係屬真正存在，此情既為原告
    所否認，不論原告為如附表所示不動產所有權人或登記之債
    務人，在其主觀上私法上之地位已受有侵害（非但之虞而已
    ），且此侵害（不安之狀態）得以確認抵押權所擔保債權不
    存在之確認判決予以除去（即原告乙○○、環宇公司得除去
    其等為被告主張債務人地位，原告丁○○、丙○○可免去為
    物上擔保人，除去負擔回復所有不動產完整性），依上揭判
    例所示，原告就本件關於確認債權不存在訴訟部分，均有確
    認判決之法律上利益存在，殆無疑義。
四、經查：
１、本件被告抗辯抵押權所擔保之借款750 萬元，實係乙○○向
    吳寀媞於86年5 月14日所借，約定清償日期為86年8 月10日
    ，抵押權存續期間則至86年11月6 日屆至。依此，本件原來
    借貸之法律關係成立時為民法債編89年5 月5 日修正公布施
    行前，依民法債編施行法第1 條規定：「民法債編施行前發
    生之債，除本施行法有特別規定外，不適用民法債編之規定
    ；其在修正施行前發生者，除本施行法有特別規定外，亦不
    適用修正施行後之規定。」，本件關於上揭消費借貸之法律
    關係，上開施行法並無特別規定，自應適用修正前之民法規
    定。按89年5 月5 日公布修正前民法第475 條（已刪除）規
    定：「消費借貸。因金錢或其他代替物之交付而生效力。」
    ，又消費借貸，為要物契約，須以金錢或其他代替物之交付
    為構成要件，如對於交付之事實有爭執，自應由主張已交付
    之貸與人負舉證責任，此觀民法第474 條之規定自明。最高
    法院著有79年度台上字第2722號判決要旨可資參照。另「消
    費借貸，通說為要務契約，惟依原條文第475 條合併觀察，
    易使人誤為消費借貸為諾成契約，而以物之交付為生效要件
    。……」，此為民法第474 條修正（475 條刪除）之立法理
    由。綜此，可知消費借貸為要物契約，除當事人借貸意思合
    致外，以金錢或其他代替物之交付為成立要件；復按民法第
    29 9條第1 項規定：「債務人於受通知時，所得對抗讓與人
    之事由，皆得以之對抗受讓人。」。本件被告既主張其受讓
    訴外人吳寀媞對原告乙○○之消費借貸債權，原告否認有取
    得借款之事實，依上開最高法院判決要旨所示及債權讓與通
    知時抗辯權之規定，自應由被告就此借貸金錢交付之爭執負
    舉證之責。
２、被告提出借款證1 紙及抵押權設定契約等資料，證明原告乙○○確以「實收」借款750 萬元，且已設定抵押權完畢，原
    告乙○○亦自認該借款證確為其簽立、如附表所示不動產亦
    為其提供相關資料與他人設定抵押權登記無訛（參不爭執事
    項第1 、4 點），被告之舉證固非無據。觀諸被告所提出借
    款證，其上確載有借款人有「實收」借款金額750 萬元，然
    該借貸數額非小，且書立借款證日期為86年5 月14日，顯然
    已經在抵押權設定登記之後（參不爭執事項第1 點），當時
    應已經知道債權人為吳寀媞，然該借款證上竟無貸與人名義
    ，則原告乙○○究係向何人借貸、向何人「實收」，顯有違
    常情，所謂「實收」之語是否可信，已非無疑；況且一般民
    間借貸通常先有借據之書立或設定物上擔保後或同時才能取
    得借貸款項，不能因有借據之書寫反證必有借貸款項之取得
    ，縱然借據上有記載「實收」或「借到」確定數額借款，亦
    然；依此，自難僅憑借款證之書立，即證吳寀媞有交付借款
    與乙○○。而原告乙○○經被告聲請為證人亦到院結證陳稱
    ，伊根本沒有拿到錢，當時是莊仁立寫好借款證要伊簽名，
    伊再提供資料設定抵押權之資料，待設定後才要將錢給伊，
    祇是與莊仁立接洽，從未見過吳寀媞、莊仁灝，莊仁立要向
    何人拿錢，伊更不知，莊仁立也說借貸利息會盡量算低一點
    但會比銀行高一點，待抵押權設定完畢，莊仁立又說金主尚
    未準備好錢（見本院卷79、80頁）；是此，益徵借款證上所
    載「實收」之文字係已經拿得借款，尚非確據。
３、又證人即如附表所示抵押權之原權利人（兼債權人）吳寀媞
    證稱：「（提示借款證如何來的？）當初乙○○向我借款，
    我委託我先生的堂弟莊仁立去辦理的，所有事情都是他處理
    的，借款證也是他拿回來的。」、「（乙○○是個人向你借
    的，還是代表環宇公司向你借的？）這個我不清楚，要問我
    先生，我先生也在現場。（本院按此時諭知吳女之配偶莊仁
    灝先行退庭）」、「（總共拿給乙○○多少錢？）我知道的
    有支票有現金共計750 萬元。」、「（如何給？）有給現金
    也有給支票，我只負責領錢出來，其他的事情都是我先生與
    莊先生在處理。」、「（領過幾次現金？）忘記了。」、「
    （既然忘記了，怎知道是750 萬元？）我只記得總數，但領
    過幾次確實忘記了。」、「（借出去的錢，是自己的錢，還
    是別人的？）我自己的錢。」、「（收多少利息？）忘記了
    。」、「（750 萬元不是一次給的？）不是，分好幾次給的
    。」、「（你自己有無交給錢給乙○○？）沒有。」、「（
    債權轉讓給被告，賣多少錢？）我不清楚，須問我先生。」
    （以上為法院訊問）、「（借款是在抵押權設定前或後？）
    我不清楚。」（原告訴訟代理人所問）（以上見本院卷第59
    至60頁）；據此，吳寀媞就交付借貸款項與原告乙○○一節
    ，似並不完全清楚，所有借貸事宜均由其配偶莊仁灝處理，
    吳寀媞僅係負責領錢、開支票交由莊仁灝處理，換言之無從
    以吳寀媞之證述證明曾經有交付借貸款項與原告乙○○。而
    證人莊仁灝則證稱：「（提示本院卷第45、46頁【本院按為
    借款證、債權讓與確定證明書】，是否你幫你太太處理的？
    ）是。我當時請我太太將錢匯入我堂弟莊仁立，借款證是我
    堂弟交給我的，錢是乙○○向我借的，但錢是太太匯的，匯
    到莊仁立的戶頭，再交給乙○○，簽借據時我、乙○○、莊
    仁立都有在場。46頁的債權讓與證明書是我讓與給被告，我
    拿到四百多萬元。」、「（給乙○○的錢總共是多少錢？）
    750 萬元，我們是一次給清楚。」、「（何時給的？）大概
    八十六年，詳細的時間我已經忘記了。」、「（確實是一次
    匯的？）是的，是一次匯到我堂弟帳戶，領出來一次給足。
    到目前為止本金均未還，只付過一年多的利息，但詳細多少
    錢我已經不記得了。」、「（一年多的利息是多少？）750
    萬元，壹個月的利息15萬元。」、「（付利息是給現金或開
    票？）有給過現金有給過支票。我印象中第一次是開45萬元
    支票給我。」、「（錢都是你太太的嗎？）不是，是夫妻共
    同的，只是存在我太太的戶頭。」、「（付750 萬元是在抵
    押權設立之前或之後？）之後。」、「（用你太太哪壹個戶
    頭匯的？）找不到帳號。也找不到存摺。」、「（匯給莊仁
    立是哪個帳戶？）」不知道，也找不到莊仁立，因他生意失
    敗也跑掉了。」（以上為法院訊問）、「（何以將750 萬元
    的債權以400 多萬元處理掉？）因急需要錢，且債權收不回
    來，若經拍賣可能是四五拍才拍得掉，所以才讓與掉。」（
    為原告訴訟代理人問）等語（以上見本院卷第60至62頁）；
    依據莊仁灝所述，吳寀媞之借款應係匯由莊仁立帳戶再領出
    交付原告乙○○，但莊仁立是否有確實交付原告乙○○，已
    難證實（證人謂其在場亦無從證明），況且莊仁灝所證交付
    借款是一次給足現金750 萬元，與吳寀媞所證給錢有現金、
    有支票，分好次提出之上揭證詞無一相符，其證稱一次交付
    750 萬元與原告乙○○，實難採信，再者吳寀媞證述乙○○
    向其借款、莊仁灝則證係乙○○向其所借等言亦不相符，抑
    且不論是吳寀媞或莊仁灝所借款、不論是現金或支票，原則
    上亦均得自行帳戶轉存出入，何必透過莊仁立之帳戶轉出入
    （如此轉帳出入、提領更不容易證明貸與人為吳寀媞），益
    徵證人莊仁灝所述並非實情；況且於86年間，750 萬元雖非
    屬鉅額之資，但對一般平常之人數額亦屬非小，既然取出交
    付借貸，莊仁灝亦證稱係由銀行帳戶轉出轉入（從吳寀媞至
    莊仁立），何以自己帳戶帳號完全無法尋得（一般人有多少
    往來銀行殆不至完全無記憶），經本院一再向證人詢問亦無
    從答覆，證人仍堅稱無法記憶或再尋得，經向被告訴訟代理
    人闡明（本院卷第62頁，被告訴訟代理人謂詢問清楚往來銀
    行再陳報），請提出該帳戶帳號重要證據以供查明資金流向
    ，卻完全無法提出，益徵前揭原告乙○○否認有取得借款一
    節，並非虛構，被告主張吳寀媞（或莊仁灝、莊仁立）確有
    將借款交付，要無可採。
４、至被告抗辯，如附表所示土地曾經為吳寀媞聲請執行、本件
    起訴前原告亦均未爭執、且債權讓與後原告乙○○亦有買回
    之意、也從未索還借款證，在在均得證明本件確有借款之事
    實。然上情已為原告所否認，原告乙○○除前所陳證外亦另
    稱，抵押權設定之後，未取得款項，之後公司遇到困境，亦
    無資金訴訟，土地也曾經被執行過，因無資金繳納停止執行
    擔保金，想說土地是持份、拍賣底價又定很高，不太可能拍
    賣掉，就沒去理它；至於被告受讓債權有人打電話告知土地
    要被拍賣，伊問其何人，該人告知是抵押權人，叫伊去中壢
    市○○路市公所旁一棟大樓，叫伊用500 萬元買回債權，伊
    告知其人並未欠錢亦無錢可買等語（見本院卷80頁）。此等
    陳述與常理尚無相違；再者，如被告所辯（參酌莊仁灝所述
    ），該債權本金達750 萬元、每月利息有15萬元，本金分文
    未取回，利息亦僅取得1 年左右之份額，又有借款證、債權
    有土地抵押權擔保，何以僅執行一次即不再執行、約9 年間
    長期均不索還處理，於理、情上亦屬與一般人理性與感情有
    所相違；至被告稱有「蔡永茂」其人可證明原告乙○○有意
    買回債權，卻又不願提供真實姓名、住址聲請為證人調查，
    顯見上開各項所辯，均為猜測懷疑之詞，亦無從證明確有交
    付借貸物而使消費借貸成立之情事。
五、綜上所述，兩造之間如附表所示之抵押權所擔保之消費借貸
    債權，無從證明原告乙○○、環宇公司已經取得借款，該消
    費借貸之法律關係未曾成立，抵押權所擔保之債權對原告等
    人自屬不存在。從而原告主張該債權不存在，為有理由；抵
    押權擔保之債權既不存在，而抵押權設定之存續期間復以屆
    至，存續期間內已經確定無其他債權法律關係發生，被告自
    應將抵押權登記塗銷，被告迄未塗銷且聲請法院強制執行，
    自屬妨害如附表不動產所有權人之所有權完整性，原告環宇
    公司、丙○○、丁○○依民法第767 條中段所有權妨害除去
    請求權請求被告塗銷，亦有理由；上開抵押權所擔保之債權
    不存在且抵押權應予塗銷，不論該事由發生執行名義成立前
    後，被告既持無確定判決同一之效力之准予拍賣抵押物民事
    裁定聲請強制執行，於法即有未合，系爭執行事件尚未終結
    （詳不爭執事項第5 點），原告即系爭執行事件之債務人環
    宇公司、丙○○、丁○○依強制執行法第14條第2 項規定請
    求撤銷系爭執行事件執行程序，於法核無不合，應予准許。
據上論結：本件原告之訴為有理由，依民事訴訟法第78條，判決
如主文。
中    華    民    國    97    年    3    月     31    日
                  民 事第二庭法  官  劉克聖
 附 表
┌──────────────────────────┐
│不動產：桃園縣新屋鄉○○段851 地號土地、地目建、面積│
│6734.98 平方公尺（重測前：上青埔段91地號）          │
├──────────────────────────┤
│所有權應有部分：（即抵押權設定權利範圍）            │
│原告環宇建設股份有限公司：6812分之2650              │
│原告丁○○：6812分之756                             │
│原告丙○○：6812分之756                             │
├──────────────────────────┤
│抵押權：                                            │
│楊梅地政事務所登記日：民國94年12月22日94年楊地字第22│
│8130號，本金最高限額新台幣玖佰萬元，存續期間民國86年│
│5 月6 日至86年11月6 日，登記原因：讓與，權利人：潘金│
│枝、債務人：乙○○、寰宇建設股份有限公司。          │
└──────────────────────────┘
以上正本係照原本作成
如對本判決上訴，須於判決送達後20日內向本院提出上訴狀
中    華    民    國    97    年    3     月    31    日
                            書記官  吳玉金


司法院資訊處製作；財團法人民間司法改革基金會備份。
